Inventaris van het archief van het Nederlandse Consulaat te Genève, 1941-1954
Nationaal Archief, Den Haag
Consulaat Genève (Zwitserland)
Consulaat Genève, 1941-1954
oudste stuk - jongste stuk: 1941-1954
Z26058
31 inventarisnummers; 0,70 meter
Normale geschreven, getypte en gedrukte documenten, geen bijzondere handschriften.
Nationaal Archief, Den Haag
Consulaat Genève
Het archief van het Consulaat Genève in Zwitserland bevat voor de periode 1941-1954 gegevens over Nederlandse vluchtelingen die tijdens de Tweede Wereldoorlog in Zwitserland verbleven. Het archief bevat onder meer persoonsdossiers, keuringsdossiers en materiaal over de routes die vluchtelingen gebruikten om vanuit Zwitserland in geallieerd gebied te komen. Tevens zijn er stukken m.b.t. nationaliteitsonderzoeken, hernaturalisatie en nalatenschappen van diverse personen en registers van huwelijken.
Archiefvorming
Geschiedenis van de archiefvormer
De consulaire ambtenaren, belast met de leiding van de Nederlandse consulaire vertegenwoordiging te Genève waren:
K.W. Vermaire, (honorair) consul bij KB van 25/2/1908, nr. 48, ontslagen bij KB van 15/9/1919, nr. 34; sinds 1903 werkzaam te Genève als vice-consul
J.C. van Notten, (honorair) consul, benoemd bij KB van 9/10/1919, nr. 36, met de persoonlijke titel van consul-generaal bij KB van 1/6/1939, nr. 17, ontslagen bij KB van 20/2/1948, nr. 39
jhr. C.H.C. Flugi van Aspermont, (honorair) consul bij KB van 20/2/1948, nr. 39, overleden op 6/7/1961 (tevens vertegenwoordiger in Zwitserland van het Nederlandse Rode Kruis)
mr. A. Furnée, consul-generaal, benoemd bij KB van 23/12/1961, nr. 118, overleden op 18/7/1964
M.J. van Schreven: benoemd bij KB van 12/9/1964, nr. 1946, werkzaam tot ongeveer juni 1968
J.B. Haverkorn van Rijsewijk, benoemd bij KB van 17 juni 1968, nr. 72, werkzaam tot ongeveer januari/februari 1971
D. Ketel, 1971-1976.
Het ressort van het consulaat-generaal omvatte de kantons Genève, Vaud, Valais, Neuchatel en Fribourg. De betekenis van de post is in de loop der jaren veranderd en werd van meer belang. Vóór de Tweede Wereldoorlog bestond de Nederlandse kolonie hoofdzakelijk uit renteniers, Nederlandse en Nederlands-Indische pensioentrekkenden. Na de oorlog zagen we vooral werknemers van verschillende bedrijven, zoals restaurants, garage-, handels-, en horlogeriebedrijven en verder internationale ambtenaren. In het ressort van het consulaat-generaal bevond zich ook een vrij groot aantal au-pair meisjes. Van belang was ook de toename van handel en toerisme. Tot de benoeming van mr. A. Furnée tot beroeps consul-generaal waren de titularissen van de vertegenwoordiging honoraire ambtenaren. Voor de oorlog was er behalve in Zürich ook een Nederlandse Kamer van Koophandel gevestigd in Genève (B-dossiers Ministerie van Buitenlandse Zaken B-144).
Geschiedenis van het archiefbeheer
Het archief is in 1993 en 1997 overgedragen aan het Algemeen Rijksarchief.
De rechtstitel is (nog) onbekend
Inhoud en structuur van het archief
Selectie en vernietiging
Bij het begin van de inventarisatie werden 20 dozen en 2 registers aangetroffen. Hiervan werden ongeveer 2 dozen vernietigd aan de hand van het vernietigingsbesluit 1960, terwijl op de post ook al vernietiging had plaatsgevonden. Verder werden de archiefbescheiden met de inventarisnummers 56-70, welke in 1991 vernietigd kunnen worden, samen ongeveer 4 dozen, achteraan het archief geplaatst
Aanwijzingen voor de gebruiker
Openbaarheidsbeperkingen
Deels openbaar, deels beperkt openbaar (A).
Materiële beperkingen
Het archief kent geen beperkingen voor het raadplegen van stukken als gevolg van slechte materiële staat
Aanvraaginstructie
Openbare archiefstukken kunnen online worden aangevraagd en gereserveerd. U kunt dit ook via de terminals in de studiezaal van het Nationaal Archief doen. Om te kunnen reserveren dient u de volgende stappen te volgen:
U maakt een profiel aan op www.gahetna.nl, en logt vervolgens in
Via de archiefinventaris (alleen de beschrijvingen met rode nummers) selecteert u het gewenste archiefstuk door op de knop 'Reserveren' te klikken
In het volgende scherm geeft u aan op welke dag u het archiefstuk wilt inzien
Indien u zich bevindt in de studiezaal en een tafelnummer heeft ontvangen kunt u dit nummer vermelden. Als u geen tafelnummer heeft kunt u tafelnummer 777 laten staan
Vervolgens bevestigt u uw reservering door deze te versturen.
Verwant materiaal
Beschikbaarheid van kopieën
Inventarisnummers van dit archief zijn niet in kopievorm beschikbaar
Verwante archieven
Bij het Algemeen Rijksarchief berusten reeds twee oudere gedeelten van het Consulaatsarchief, nl. de periode 1850-1915 (nummer toegang 2.05.14.12) en 1914-1939(1950) (nummer toegang 2.05.32.07).
Beschrijving van de series en archiefbestanddelen
- ARCHIEF VAN HET CONSULAAT TE GENÈVE (ZWITSERLAND) 1941-1954
  - Uitgaven gedaan ten behoeve van Nederlandse vluchtelingen., 1941-1943; 1
  - Staten houdende persoonlijke gegevens van Nederlandse vluchtelingen., 1942-1943; 2-6; 5 omslagen
    Zie voor lijst van vluchtelingen bijlage I.
    - A - E, 2
      - Aardewerk, J., -
      - Abas, J., -
      - Abas, M., -
      - Adriaansen, J., -
      - Albrecht, M., -
      - Alting du Cloux, R.Ph., -
      - Ameringen, E.M. van, -
      - Anslijn, C.E., -
      - Ardennen. D.B.W. van, -
      - Arendsen de Wolff, W.G.K., -
      - Aronson, A.M., -
      - Aronson, M., -
      - Aronson, M.D., -
      - Arpeau, G.J.J., -
      - Askenasy, A.W., -
      - Askenasy-de Smitt, S., -
      - Auerbach, O., -
      - Auerbach-Cohen, C.E., -
      - Ausems, R.M., -
      - Balen, W.E.C. van, -
      - Balen-Berenschot, F.M. van, -
      - Bak, A.M., -
      - Bak-van Gelder, E., -
      - Bak-Izaaks, S.M., -
      - Bakker, P., -
      - Bakker, L. de, -
      - Bamberger, A., -
      - Bamberger, H., -
      - Bamberger, I., -
      - Barber, F., -
      - Barber, S., -
      - Barber-Frank, E., -
      - Barsam, Ch., -
      - Barsam, I., -
      - Barsam, N., -
      - Barsam, R., -
      - Barsam, S., -
      - Bartels, G., -
      - Bartels, J., -
      - Bartels-Hamburg, I., -
      - Baumgarten, A., -
      - Baumgarten, N., -
      - Baumgarten-Press, T., -
      - Becker, M.A., -
      - Becker-Gold, M.T., -
      - Beek Y., -
      - Beesemer, B., -
      - Beesemer-Koopman, E., -
      - Beetz, A. van, -
      - Beetz-de Groot, M. van, -
      - Bemmel, C.H. van, -
      - Bendien, J., -
      - Berg, B.L. van, -
      - Berg, E.R. van, -
      - Berg, D. van den, -
      - Berg, J.W. van den, -
      - Berg, M. van den, -
      - Berg-Gerendasi, M., -
      - Bergmans, A.W.J., -
      - Berlijn, A., -
      - Berlijn, J., -
      - Beveren, F.J. van, -
      - Biesen, H.J.J. van den, -
      - Biesen, J.A.J. van den, -
      - Bilt, P.Th. van de, -
      - Bino, L., -
      - Bloemhof, M.H., -
      - Bloemhof-Noguès, Ch., -
      - Blom, G., -
      - Blumenfrucht, L., -
      - Blumenfrucht, M., -
      - Blumenfrucht-Finkelstein, R., -
      - Boas, L.H., -
      - Boekbinder, S., -
      - Boers, M., -
      - Boldingh, W., -
      - Bolle, J.M., -
      - Boluyt, F.M., -
      - Boom, P., -
      - Boon Hartsinck, A.M., -
      - Born, A.A.M., -
      - Born, J.B.I., -
      - Borssum Buisman, J.H. van, -
      - Boruchowitz, L., -
      - Boruchowitz-Schlesinger, G.G., -
      - Bosnak, A., -
      - Bosnak-Blumenthal, A., -
      - Bossche, L.J. van den, -
      - Bosselaar, J.Ch., -
      - Brand, J.M., -
      - Brandon, A., -
      - Brandon, E.W., -
      - Braun, R., -
      - Braun-Bendik, S.M., -
      - Braunschweig, R.A., -
      - Bremer, J., -
      - Breuning, E.A., -
      - Brinkman, H.J.M., -
      - Brouwers, J.A.F., -
      - Buenink, H., -
      - Cahn, B., -
      - Cahn, H.J., -
      - Cahn, R., -
      - Casoetto, Ph., -
      - Citroen, C., -
      - Citroen, Ch., -
      - Citroen, H.A., -
      - Citroen, K.A., -
      - Citroen, V.V., -
      - Citroen-Vallentin, F.M., -
      - Coertzen de Kock, jhr. H.P., -
      - Coevorden, L. van, -
      - Cohen, A., -
      - Cohen, A.M., -
      - Cohen, C., -
      - Cohen, E.H., -
      - Cohen, H.D., -
      - Cohen, H.W., -
      - Cohen, J., -
      - Cohen-Lindenberg, Th., -
      - Cohen-Peper, S., -
      - Cohen-Weyer, A.F.W., -
      - Cohen-Wijsenbeek, F.W., -
      - Content, F., -
      - Content-Leever, M., -
      - Coppenhagen, S., -
      - Cornelisse, B.J., -
      - Cosman, J., -
      - Dam, A., -
      - Dam-Müller, H., -
      - Dankelman, H., -
      - Dantzig, A.M. van, -
      - Dantzig, H.M. van, -
      - Davids-Hakkert, A., -
      - Deibel, W.L., -
      - Dekkers, C.M., -
      - Delmonte, R., -
      - Diamant, H., -
      - Diamant, M., -
      - Diamant-Keyser, R., -
      - Diamant, S., -
      - Dobbinga, N.C., -
      - Draayer, J., -
      - Draayer, J.H., -
      - Dreese, D., -
      - Dreese, H., -
      - Dreese-Smit, F., -
      - Dresden, E., -
      - Dresden, J., -
      - Dresden-?, E., -
      - Druijf, H.L.H., -
      - Druijf-Loeb, C., -
      - Duveen, W.A., -
      - Duveen-Cohen, B., -
      - Eikendal, W.L., -
      - Ekker, A., -
      - Eliasar, J.A., -
      - Elion, M. van, -
      - Elion-Nieuwkerk, M.R., -
      - Elk, J. van, -
      - Elzas, E., -
      - Elzas, E.M., -
      - Elzas, V., -
      - Elzas-Smeer, A.R., -
      - Emanuel, I., -
      - Engelsman, S., -
      - Engers, A., -
      - Engers, A.A., -
      - Engers, F., -
      - Engers-Schulenklopper, J., -
      - Epstein, A., -
    - F - H, 3
      - Fanoy, J.E., -
      - Fannoy, -
      - Fennema, J., -
      - Fibbe, R.B., -
      - Flesseman, E.I., -
      - Flesseman, F., -
      - Flesseman, J.M., -
      - Flesseman, L., -
      - Flesseman-Israëls, H., -
      - Flesseman-Salm, M., -
      - Frank, A., -
      - Frank, M., -
      - Frank-Hecht, H., -
      - Franken, S.M., -
      - Franken-Bendik, R.B., -
      - Frankfort, A., -
      - frankfort-Wuning, B., -
      - Frenk, S., -
      - Frenk-Peperkamp, ?, -
      - Frenkel, M., -
      - Frenkel, S., -
      - Fuldauer, H., -
      - Fuldauer, M.L., -
      - Galen, W.F. van, -
      - Gans, M.H., -
      - Gans-Premsela, J., -
      - Gasteren, J., -
      - Gazan, H., -
      - Gazan, N., -
      - Gazan-Stibbe, M., -
      - Gelder, A. van, -
      - Gelder, D. van, -
      - Gelder, H. van, -
      - Gelder, S. van, -
      - Gelder-de Bussche, O.M.J., -
      - Gelder-Eichtersheimer, ?, -
      - Gelder-van Os, J., -
      - Gelderen, A. van, -
      - Gelderen, S. van, -
      - Gelderen-Leeuwin, M., -
      - Gerzon, A., -
      - Gerzon, E.J., -
      - Geurts, C.A., -
      - Göbel, G.F., -
      - Göbel-Hanff, U., -
      - Gold, A.M., -
      - Gold, Ch.L., -
      - Gold, Ch.R., -
      - Goldfinger-Trachtenberg, G.J.R.L., -
      - Golen, J. van, -
      - Gompen, G.?, -
      - Gompen, H.J., -
      - Gompen-Ziekenoppasser, N., -
      - Gompertz, F., -
      - Goor, I.A. van, -
      - Goor-Polak, E.S. van, -
      - Goorden, C., -
      - Goossens, P.J., -
      - Gorter, C.S., -
      - Gorter, J. de, -
      - Goudstikker, S.H., -
      - Grafsjouwer-Zeelander, R., -
      - Granaada, M., -
      - Grand, H. le, -
      - Greven, A.H., -
      - Groen, G.F.J.A., -
      - Groot, F. de, -
      - Groot, L. de, -
      - Grootkerk-Justus, H., -
      - Grünblatt, Ch., -
      - Grünblatt, G., -
      - Grünblatt, M., -
      - Grünblatt-Hirschmann, A., -
      - Gründmanz-Mogendorff, L.A., -
      - Gugenheimer, E.F., -
      - Gugenheimer, H.F., -
      - Gugenheimer, R., -
      - Gugenheimer-Goldberg, B., -
      - Haan, H.A.G. de, -
      - Haarsma, -
      - Haas, J. de, -
      - Hakker, F.J., -
      - Hakker, J., -
      - Hakker, S., -
      - Hakker-Meents, R., -
      - Hakker-Sanders, F., -
      - Ham, J.H. van der, -
      - Hamel, G., -
      - Hamel, I., -
      - Hammelburg, C., -
      - Hammelburg, C., -
      - Hammelburg, N., -
      - Hammelburg, S., -
      - Hammelburg-van der Heijden, G.F., -
      - Hammelburg-van Kleef, J., -
      - Hamers, A.G., -
      - Hart, J., -
      - Hartog, E., -
      - Hartog, M., -
      - Hartog-van Krefeld, S., -
      - Hartogs, H.E., -
      - Hasselt, E.A. van, -
      - Hasselt-Spanjer, B. van, -
      - Hecht-Gerzon, E., -
      - Heertje, W., -
      - Heertje-Godschalk, S., -
      - Helders, B., -
      - Hermann, K., -
      - Hermann, M., -
      - Hermann-Leopold, A., -
      - Hertzberger, E., -
      - Hertzberger-Katz, E.M.C., -
      - Hey, H.C., -
      - Heyberg, A.J., -
      - Heyer, A. den, -
      - Heym, D. van der, -
      - Heym, J. van der, -
      - Heym, J. van der, -
      - Heym, S. van der, -
      - Heym-Frieser, E., -
      - Heijst, E. van, -
      - Higes, S., -
      - Higes-Kohn, S., -
      - Hillesum, E.N., -
      - Hillesum, H., -
      - Hoed, Ch.A. den, -
      - Hoek, J., -
      - Hoekendijk, J.Ch., -
      - Hoekendijk-Laman, E.G., -
      - Hofman, D.J.M., -
      - Hora Siccama-von Hemert, A.L., -
      - Hörchner, Th.M., -
      - Huyskens, H., -
    - I - Q, 4
      - Iriks, M.M., -
      - Israel, N., -
      - Israël-Marcus, M., -
      - Jacobs, H.G., -
      - Jansen, J.G.Th.M., -
      - Jansen, J., -
      - Jong, A. de, -
      - Jong, A.M.J. de, -
      - Jong, D. de, -
      - Jong, E.M. de, -
      - Jong, J. de, -
      - Jong, M.H. de, -
      - Jong, P. de, -
      - Jong-Koster, R.E. de, -
      - Jong-Levitus, H. de, -
      - Jong-van der Neut, H. de, -
      - Kalmann-van Moppes, D., -
      - Kamphuis, A.W.M., -
      - Kamphuis-Tauber, A.J.W.G.H., -
      - Kann, J.E., -
      - Kantor, R., -
      - Karels, J., -
      - Karels-Groen van Sch., C., -
      - Kater, B.J., -
      - Katz, L., -
      - Kaufmann, J., -
      - Kaufmann, M., -
      - Kaufmann-Parter, M., -
      - Keesje, A., -
      - Keesje, F., -
      - Keesje, I., -
      - Kelderman, J., -
      - Kemmerling, V.A.G., -
      - Kiek, M., -
      - Kiezebrink, C., -
      - Klashorst, J.J. van de, -
      - Klaveren, D. van, -
      - Klaveren, E. van, -
      - Klaveren, J.E. van, -
      - Klaveren, L.C. van, -
      - Klaveren-van Leeuwen, R. van, -
      - Kleerkooper, M., -
      - Kleerkooper, R.H., -
      - Kleerkooper-de Wilde, G., -
      - Klein, H., -
      - Kloet, H. van der, -
      - Kloet-Bendien, H. van der, -
      - Kloeteng, S.B. van, -
      - Klomp, J.G., -
      - Kloprogge, P., -
      - Knoop, B., -
      - Knoop, B., -
      - Knoop, E., -
      - Knoop, M., -
      - Knoop-Peper, V., -
      - Knulst, C., -
      - koekoek, E.J., -
      - Koekoek, J., -
      - Koekoek, R., -
      - Koekoek-van Veen, M., -
      - Koeleman, D.J., -
      - Koeleman-Mayer, L.C., -
      - Kohlen, A., -
      - Kohn, A., -
      - Kohn, E., -
      - Kohn-Lissauer, H., -
      - Kollem, S. van, -
      - Kolijn, J., -
      - Komkommer, J., -
      - Königsberger, H., -
      - Königsberger, W., -
      - Konijn, A., -
      - Konijn, E.S., -
      - Konijn, J.A., -
      - Konijn-Buteners, G.M.F., -
      - Koppel, J., -
      - Koppens, H.I., -
      - Korb-Mol, E.S., -
      - Korzec-Swaab, S., -
      - Koster, M., -
      - Koster, W., -
      - Koster-van Collem, A., -
      - Kraan, F.J., -
      - Kragt, F., -
      - Kramp, Th.L.J., -
      - Krayesteyn Rijnbende, A., -
      - Krol, L.D., -
      - Kun, J.L. van der, -
      - Kupferschmidt, H., -
      - Kupferschmidt-Hakkert, E., -
      - Lalieu, C.M.J., -
      - Lange, M.B. de, -
      - Langedijk, D., -
      - Langedijk, H.M., -
      - Langedijk-Auerbach, B., -
      - Lap, A.J., -
      - Lathouwers, J.F., -
      - Laufer, A., -
      - Lechner, M.E., -
      - Leeuw, A. de, -
      - Leeuw, B. de, -
      - Leeuw, E. de, -
      - Leeuw-Cohen, C.G. de, -
      - Leeuw-Kleinkramer, S. de, -
      - Leeuwen, H. van, -
      - Leibler, J., -
      - Leipold-Snoek, I., -
      - Lek, N., -
      - Lenssen, J.J., -
      - Letschert, F.J., -
      - Leuvenberg, J., -
      - Leuvenberg-Santeroos, B.L., -
      - Levie van Embden, J.Th., -
      - Levin, R.L., -
      - Lewenberg, I., -
      - Leijh, J., -
      - Liefting, H.P., -
      - Ligthart, A.P., -
      - Ligthelm, J.P.F., -
      - Ligthelm, W.A.O., -
      - Lissauer, J., -
      - Lobatto, J., -
      - Lopes Cardozo, D., -
      - Lopes Cardozo, E., -
      - Lopes Cardozo, I., -
      - Lopes Cardozo-Goldstein, C., -
      - Lopes Dias, S., -
      - Lubasz, S., -
      - Lusink, Th.J.C., -
      - Lusink-Janssen, ?, -
      - Machoel, J.W., -
      - Machoel-Hagotier, M.L., -
      - Magnus-Menko, H., -
      - Magnus, K.E.F., -
      - Magnus, W.O.C., -
      - Marcus, B., -
      - Melius, W.C., -
      - Messinger, H., -
      - Messinger-Peeters, J.P., -
      - Meyer, A.J., -
      - Meyler, H.S., -
      - Milborn, H., -
      - Mok, S., -
      - Mol, H., -
      - Mol, H.G., -
      - Monnikendam, A.F. van, -
      - Mozer-Henrajch, R., -
      - Müller, O., -
      - Müller-Boekbinder, E., -
      - Nathan, N., -
      - Nathan, R., -
      - Nathan-Levy, F., -
      - Nathans, A., -
      - Nathans, M., -
      - Nathans-Oppenheim, A., -
      - Neter, M., -
      - Neter, R., -
      - Neter-Stad, B.H., -
      - Neukircher, A.P., -
      - Neukircher, E., -
      - Neukirscher-van der Berg, R.E., -
      - Nieweg, A.H., -
      - Nieweg, B., -
      - Nieweg-Zilverberg, H., -
      - Niftrik, J.G. van, -
      - Niftrik-Gevers, E.A.M., -
      - Noach, E., -
      - Noach, H., -
      - Noach, S., -
      - Noach, S.S., -
      - Noach-Koning, B., -
      - Noach-Roos, S., -
      - Nopol-Konijn, E., -
      - Norden, A.J., -
      - Norden, B., -
      - Norden, J., -
      - Norden, M.A., -
      - Norden-Calff, S., -
      - Olsenetzky, H., -
      - Onnekink, J.B., -
      - Ossendrijver, M., -
      - Ossendrijver-Sterk, R., -
      - Osieck-Zélander, J., -
      - Oudshoorn, C.J., -
      - Pais, A., -
      - Pais, B., -
      - Pais, D., -
      - Pais, R., -
      - Pais-Koopman, S., -
      - Pais-Melkman, R., -
      - Pappie, B., -
      - Pappie-van Krefeld, R., -
      - Pellikaan, J.P., -
      - Pels, B.E., -
      - Pels, E., -
      - Pels-Nopol, H., -
      - Pelser, H.E., -
      - Perlstein, H.M. van, -
      - Philips, C.J., -
      - Pinas, C.L., -
      - Pinas-van Leeuwen, E., -
      - Plate, E.A., -
      - Plessner, M., -
      - Plotske, M., -
      - Plotske-Berlijn, E., -
      - Poetiray, H.R.J., -
      - Polak, A.S., -
      - Polak, C., -
      - Polak, C., -
      - Polak, D., -
      - Polak, F., -
      - Polak, J., -
      - Polak-Dingsdag, F., -
      - Polak-Hammelburg, M., -
      - Polak-Swaab, M., -
      - Polak Daniëls, A., -
      - Poll, jhr. J.J.H.M. van de, -
      - Poole, M.C. le, -
      - Porcelein, A., -
      - Postma, J.H., -
      - Praag, H. van, -
      - Praag-Haimourez, C., -
      - Prins, I., -
      - Quarles van Ufford, jhr. L., -
    - R - S, 5
      - Raa, W.F.E.R. ten, -
      - Raay, E.S. de, -
      - Rabbie, J., -
      - Rabbie, J., -
      - Rabbie, L., -
      - Rabbie, M., -
      - Rabbie-Hakker, S., -
      - Rademakers, A.M., -
      - Rademakers, R., -
      - Reiss, K.M., -
      - Remmen, C.J., -
      - Rennel, B., -
      - Reynders, B., -
      - Rietberg, H.E., -
      - Ritmeester, S.A., -
      - Rodrigues,J., -
      - Roeg, H., -
      - Roeg, N.B., -
      - Roeg-Pais, R., -
      - Roeloffs Valk, B.M., -
      - Roessingh, H.K., -
      - Roos, M.P., -
      - Roos-Janssens, G.H.C.J.M., -
      - Rosen-Tas, M., -
      - Rosenberg Polak, M.J., -
      - Rosendaal, J., -
      - Rosendaal, J.J., -
      - Rosenthal, M., -
      - Rosenthal, S., -
      - Rosenthal-Frank, J., -
      - Rosican, I., -
      - Rosican-Rosen, C., -
      - Rottenberg, H., -
      - Rottenberg, I., -
      - Rottenberg, L., -
      - Rottenberg, R., -
      - Rotteveel, A.J., -
      - Rottersmann, R., -
      - Rubens, H., -
      - Rubens, S., -
      - Rubens, S.H., -
      - Rubens, S.L., -
      - Rudelsheim, H.C., -
      - Rijnenberg, C.R., -
      - Salomon, B.J., -
      - Salomon, C.R., -
      - Salomon, F., -
      - Salomon, H., -
      - Salomon-Ehrlich, S., -
      - Salomon-Vieyra, R., -
      - Salomons, A., -
      - Salomons-Wolff, J., -
      - Sanders, A., -
      - Sanders, E., -
      - Sanders, F., -
      - Sanders, J.J., -
      - Sanders, M., -
      - Sanders, P., -
      - Sanders-de Brave, J.A., -
      - Sanders-Norden, S., -
      - Santcross, S., -
      - Santilham, M., -
      - Santman, K.M., -
      - Sarolea, A.W., -
      - Schächter, D., -
      - Schächter, I.B., -
      - Schächter, K., -
      - Schächter-Lerner, M., -
      - Schächter-Ostereischer, C., -
      - Schäfer, K., -
      - Schauerjans, D., -
      - Schauerjans, F., -
      - Schauerjans, R., -
      - Schauerjans-Hollevoet, R., -
      - Scheffer, C., -
      - Scheffer, J., -
      - Scheffer-Polak, V., -
      - Scheltens, F.G., -
      - Schenkel, F.C., -
      - Schmidt, G., -
      - Schmidt, H.G., -
      - Schmidt-Wijnberg, S., -
      - Schnall, E., -
      - Schnall, I.M., -
      - Schnall, L.E., -
      - Schnall, M., -
      - Schnall, P., -
      - Schnall, S., -
      - Schnall-Ostern, S., -
      - Schnall-Reh, M., -
      - Scholberg, M.Th., -
      - Schouten, R.A., -
      - Schuyer, F.B., -
      - Schuylwerve, S., -
      - Schwarz, A., -
      - Schwarz, E., -
      - Schwarz, E., -
      - Schwarz, M., -
      - Schwarz, M., -
      - Schwarz, N., -
      - Schwarz, R.L., -
      - Schwarz, S., -
      - Schwarz-Risle, R., -
      - Schwartz, I.M., -
      - Schwartz, N., -
      - Sevenster, G., -
      - Sevenster, M., -
      - Sevenster, N.P., -
      - Sevenster, S., -
      - Simon, F., -
      - Simon, J., -
      - Simon, M., -
      - Simon, R., -
      - Simon, R.H., -
      - Simon, R.M., -
      - Simon-van Coevoorden, S., -
      - Simon-Falkenstein, L., -
      - Simon-Meyer, L., -
      - Simon-Roos, S., -
      - Sjouwerman, A., -
      - Sjouwerman-Trompetter,S., -
      - Slap, A., -
      - Slap, E., -
      - Slap, H., -
      - Slap-Groente, M., -
      - Sleeboom, I.B., -
      - Sluis, J., -
      - Sluys, -
      - Sluyters, V.W., -
      - Smalt, W., -
      - Smit, A., -
      - Smit, F., geh. met H. Dreese, -
      - Smit, I., -
      - Smit-Bierman, E., -
      - Smitt, A. de, -
      - Souget, H., -
      - Spaanbroek, N., -
      - Spanjer, D., -
      - Spanjer, E.B., -
      - Spanjer, W.D., -
      - Spanjer-Hund, C., -
      - Speelman, D., -
      - Speelman, S.M., -
      - Speelman, W.A., -
      - Speelman-Kat, E., -
      - Speelman-Nieweg, S., -
      - Speijer, H. geh. met Tussman, -
      - Speyer-de Jong, C.C., -
      - Spook, F.J.N., -
      - Spook, W.A.N., -
      - Stam, H., -
      - Stam, S.H. van der, -
      - Stam-Linder, R. van der, -
      - Steen, H., -
      - Steindecker-Polak, A., -
      - Sternberg, H.A., -
      - Stibbe, D.E., -
      - Stofkooper, H., -
      - Stofkooper-Cohen, A.H., -
      - Stoppelman, F., -
      - Stoppelman, H., -
      - Stoppelman, K., -
      - Stoppelman, M., -
      - Storm van Leeuwen, G.A., -
      - Stouwer, A., -
      - Stouwer-Brander, S., -
      - Stranders-Vogel, C., -
      - Strassberg, E., -
      - Strassberg, G., -
      - Strassberg, M., -
      - Strassberg, R.F., -
      - Strassberg-Knisbacker, F., -
      - Straten, A. van, -
      - Straten, A. van, -
      - Straten, H. van, -
      - Straten, M. van, -
      - Straten, R. van, -
      - Straten, S. van, -
      - Streef, J., -
      - Stutterheim, F., -
      - Sussman, A., -
      - Swaab, Ch., -
      - Swaab, H.A., -
      - Swaab, Ph., -
      - Swaab-Tijgel, B., -
      - Swaalep, M., -
      - Sweijd, I.Y., -
      - Sweijd, M.A., -
      - Sweijd, N.N., -
      - Sweijd, R.A.F., -
    - T - Z, 6
      - Tailleur, M., -